【裁判字號】    99,聲,2484
【裁判日期】    991123
【裁判案由】    聲請撤銷或變更處分
【裁判全文】
臺灣高雄地方法院刑事裁定              99年度聲字第2484號
聲  請  人
即  被  告  黃勝志
指定辯護人  陳里己律師（法扶）
上列聲請人即被告因違反毒品危害防制條例案件（99年度訴字第
1510號），對於本院中華民國99年10月14日受命法官所為之羈押
處分不服，聲請撤銷或變更，本院合議庭裁定如下：
    主  文
聲請駁回。
    理  由
一、本件聲請意旨略以：聲請人即被告願坦承所犯之罪行，另被
    告有糖尿病，血糖不穩定，須入院治療，請求解除羈押、禁
    見通信等語。
二、按對於審判長、受命法官、受託法官或檢察官所為羈押之處
    分有不服者，受處分人得聲請其所屬法院撤銷或變更之；該
    項聲請期間為5 日，自為處分之日起算，其為送達者，自送
    達後起算；又得為撤銷或變更之聲請而誤為抗告者，視為已
    有聲請，刑事訴訟法第416 條第1 項第1 款、第3 項、第41
    8 條第2 項分別定有明文。再按抗告法院認為抗告無理由者
    ，應以裁定駁回之，該條規定於依第416 條聲請撤銷審判長
    、受命法官、受託法官或檢察官所為各項處分時，亦有所準
    用，同法第412 條、第416 條第4 項亦規定甚明。查本件羈
    押並禁止接見通信係由本院受命法官於被告移審之際經訊問
    被告後所為之處分，核係受命法官所為之羈押處分，本應以
    聲請撤銷或變更為不服該處分之救濟方法，被告具狀雖表明
    抗告之旨，惟係誤聲請撤銷或變更處分為抗告，揆諸上開說
    明，應視為已有撤銷或變更原處分之聲請，合先敘明。
三、被告前因違反毒品危害防制條例案件，經受命法官於99年10
    月14日訊問後，認所犯毒品危害防制條例第4 條第2 項、第
    6 項販賣第二級毒品未遂罪嫌重大，所犯為法定本刑無期徒
    刑或7 年以上有期徒刑之重罪，有較高之逃亡及串證危險，
    且被告供述與證人黃雲雪等人證述內容不符，有串證之虞，
    為保全被告以進行審判，並維護證人陳述之純潔性，不受不
    當影響，使案情陷於晦暗不明，有羈押及禁止接見通信之必
    要，裁定自99年10月14日執行羈押，有同日訊問筆錄、刑事
    報到單、押票等在卷可稽，並經本院核閱本院99年度訴字第
    1510號卷宗屬實。經查：
  (一)被告於偵查及本院訊問程序中均否認犯行，惟同案被告黃雲
    雪於警詢及偵訊中均供承：我朋友要請我幫他調6 台毒品，
    所以我用我的0000000000打黃勝志的手機0000000000請他調
    調看有沒有6 台安非他命，後來我跟他說5 台就好，他回覆
    我有貨後，就從屏東出發來歐閣汽車旅館找我了等詞綦詳、
    證人周寬勇於偵查時證述：阿峰向我詢問我有沒有這方面認
    識的人拿他需要安非他命的量，我有聯絡也有叫我女友聯絡
    ，因為我在上廁所不方便，價格是他要跟黃雲雪確定的，3
    萬6 千元是我女友卓睿羚問阿峰的，我跟卓睿羚說阿峰說3
    萬6 ，結果卓睿羚就轉告黃雲雪說阿峰可以出一兩3 萬6 的
    價格買等語及卓睿羚於偵查中之證述：周寬勇幫他朋友買安
    非他命，周寬勇有打電話給黃雲雪，後來有事忙請我打電話
    給黃雲雪，跟她朋友說要5 、6 台就是5 、6 兩，約定價格
    1 台3 萬6 千元等語明確、另有卷附之行政院海岸巡防署第
    五海岸巡防總隊搜索扣押筆錄、扣押物品目錄表、現場照片
    、被告所使用行動電話門號0000000000、同案共同被告黃雲
    雪所使用行動電話門號0000000000及證人周寬勇、卓睿羚共
    同持用行動電話門號0000000000之通訊監察譯文可佐。而扣
    案之白色晶體6 包，確含有甲基安非他命、純質淨重高達17
    2.423 公克〔即222.769 公克（驗前淨重）×77.4% （純度
    ）＝172.423 公克〕乙節，亦有高雄醫學大學附設中和紀念
    醫院檢驗報告在卷可按，足認被告確涉犯上開罪嫌且嫌疑重
    大無訛。
  (二)又被告所涉販賣第二級毒品未遂罪犯嫌重大，所犯為法定本
    刑無期徒刑、7 年以上有期徒刑之重罪，已該當於刑事訴訟
    法第101 條第1 項第3 款之事由。又重罪常伴有逃亡、串證
    之高度可能，係趨吉避凶、脫免刑責、不甘受罰之基本人性
    ，在被告否認犯罪之情形下，可合理判斷被告有逃亡、串證
    之相當或然率存在，且無法以具保、責付或限制住居等手段
    取代，則原審受命法官認被告涉犯重罪且嫌疑重大，有較高
    之逃亡及串證危險，有羈押之原因及必要，而為羈押被告之
    處分，自屬合法有據。
  (三)再者，承前所述，被告始終否認犯行，復與共同被告黃雲雪
    、上開證人於警詢、偵查所述情節歧異，本案既尚未審結，
    就被告所辯事項又有待釐清、調查之處；另監聽譯文內容攸
    關被告所涉前揭犯罪事實，尚須藉由共同被告黃雲雪、證人
    周寬勇、卓睿羚之證述或行交互詰問後，始得詳為釐清認定
    、發見真實。基上，被告否認犯行，且與共同被告黃雲雪、
    上開證人之供述尚有出入，堪信有事實足認被告有勾串共犯
    或證人之虞，則受命法官按照具體個案訴訟進行程度，認被
    告供述與共同被告黃雲雪等人證述內容不符，有串證之虞，
    為保全被告以進行審判，並維護證人陳述之純潔性，不受不
    當影響，使案情陷於晦暗不明，為使審判順利進行，非予羈
    押及禁止接見通信顯難進行審理等情，而於裁定羈押被告之
    際同時命為禁止接見通信之處分，既已說明如何認定被告具
    有上開禁止接見通信之理由，於法即屬無違。
  (四)綜上，原受命法官審酌全卷證據資料，認被告確有刑事訴訟
    法第101 條第1 項第1 至3 款之羈押原因，並敘明其羈押之
    必要性，諭知被告羈押及禁止接見通信之處分，於法並無不
    符，本件聲請解除羈押及禁止接見通信均無理由，應予駁回
    。
據上論斷，應依刑事訴訟法第416 條第4 項、第412 條、第418
條第1 項前段、第220 條，裁定如主文。
中    華    民    國    99    年    11    月    23    日
                  刑事第十一庭  審判長法  官  李代昌
                                      法  官  鄭  瑋
                                      法  官  林正忠
以上正本證明與原本無異。
不得抗告。
中    華    民    國    99    年    11    月    23    日
                                      書記官  劉甄庭

司法院資訊處製作；財團法人民間司法改革基金會備份。
